臺灣臺北地方法院刑事判決　　　　　　　95年度易字第2838號
公　訴　人　臺灣臺北地方法院檢察署檢察官
被　　　告　乙○○
　　　　　　　　　　（另案於臺灣彰化監獄執行中）
上列被告因傷害案件，經檢察官提起公訴（95年度偵字第8456號）
，本院判決如下：
    主  文
乙○○共同傷害人之身體，處有期徒刑肆月，如易科罰金以銀元
參佰元即新臺幣玖佰元折算壹日。
    事  實
一、乙○○於民國94年12月31日下午3時50分許，在台北市○○
    區○○路3段38巷33之6號貓空雙象園餐廳外，因與甲○○進
    行線上遊戲分組對戰勝負之細故，竟與另一真實姓名年籍不
    詳之成年男子，共同基於傷害人身體之犯意聯絡及行為分擔
    ，乘甲○○與其組員網聚時，乙○○上前佯稱有人找而將甲
    ○○誘離聚會處，乙○○與該成年男子旋即利用被告落單之
    際，分持電擊棒與鋁棒毆打甲○○，致甲○○受有挫傷併淺
    創（右前2X2公分、3X0.5公分、0.5X0.5公分）、挫傷併痛
    （頭皮、頂部13X3公分）挫瘀傷（右前臂6X3公分、5X5公分
    ）、右第四指甲下出血之普通傷害。
二、案經被害人甲○○訴由台北市政府警察局文山第一分局報告
    臺灣臺北地方法院檢察署檢察官偵查起訴。
    理  由
一、被告乙○○於本院準備程序，對於公訴人所提出之各項證據
    資料，均同意或不爭執其證據能力（見本院96年1月30日準
    備程序筆錄），本院審酌該等言詞供述及書面作成時之情況
    ，並無不宜作為證據之情事，依刑事訴訟法第159條之5或第
    155條第2項等規定，得作為證據。
二、訊據被告乙○○矢口否認有傷害告訴人甲○○之犯行，辯稱
    ：當日不在現場，並未毆打告訴人云云。經查：上揭事實，
    已經告訴人甲○○以證人身分於本院審理中結證甚詳（見本
    院96年3月5日審判筆錄），並經證人張道恆於偵查中證述告
    訴人當日確遭不明人士毆傷一節屬實（見偵卷第38頁）。告
    訴人已就當日係被告藉故將其支開，並與另名成年男子共同
    持金屬棍棒毆打，且因近距離遭毆，故對被告面容深刻印象
    ，嗣經網友提供另組線上遊戲團體聚會照片（有該相片附偵
    卷第8頁可稽），伊更能指認其中一人為下手之被告，被告
    對其亦為照片人物直言不爭，告訴人應難有何誤認之處。何
    況告訴人於本院已經表明被告若能認錯道歉即撤回告訴不再
    追究（見本院96年3月5日審判筆錄），可見其僅欲就司法程
    序獲取心理感受平衡，並非藉之斂財，自無任意誣陷被告之
    動機。被告對當日自己行蹤，先於偵查中稱係自己一人在高
    雄鳳山（見偵卷第30頁），於本院準備程序改稱與國中同學
    賴志雄在一起，本院審理中又以究竟在高雄或屏東與何人在
    一起不能確定云云，觀諸其首次至偵查中應訊據案發時未及
    月，案發當日又係年末之日，以其未及弱冠之年，理應記憶
    猶新，豈能如此恍惚，被告所辯要無足取。此外復有告訴人
    受傷之台北市立萬芳醫院診斷證明書附卷可參（見偵卷第7
    頁），告訴人所指徵而有信。綜此，被告所辯，無非事後卸
    責之詞，顯不可採。本件事證明確，被告犯行應堪認定，應
    依法論科。
二、按刑法於94年1月7日修正、94年2月2日公布，並於95年7 月
    1日施行，而行為後法律有變更者，適用行為時之法律。但
    行為後之法律有利於行為人者，適用最有利於行為人之法律
    ，刑法第2條第1項定有明文。刑法第277條第1項之法定刑，
    已因新增刑法施行法第1條之1規定，中華民國94年1月7日刑
    法修正施行後，刑法分則編所定罰金之貨幣單位為新臺幣；
    94年1月7日刑法修正時，刑法分則編未修正之條文定有罰金
    者，自94年1月7日刑法修正後，就其所定數額提高為30倍，
    但72年6月26日至94年1月7日新增或修正之條文，就其所定
    數額提高為3倍。另刑法第33條關於罰金數額之規定，由銀
    元1元以上，修正為新台幣1千元以上。修正後有關法定刑罰
    金數額之規定，並無利於修正前之規定。綜上比較結果，乃
    依修正前刑法規定論處。
三、核被告所為，係犯刑法第277條第1項之傷害罪。其與真實姓
    名年籍不詳之成年男子共同傷害告訴人，有犯意聯絡及行為
    分擔，為共同正犯。爰審酌被告任意下手傷人之犯罪動機、
    目的、犯罪之手段、品行不佳、智識程度、犯罪所生之告訴
    人之傷害程度、犯罪後之態度等一切情狀，判處如主文所示
    之刑。被告行為後，刑法第41條易科罰金規定已修正，罰金
    罰鍰提高標準條例第2條業已修正刪除，並均自95年7月1日
    生效。觀諸95年7月1日以前，易科罰金折算標準至多以新臺
    幣900元折算1日，而依新修正之刑法第41條，則規定易科罰
    金折算標準至少以新臺幣1000元折算1日，茲比較修正前後
    之易科罰金折算標準，以95年7月1日修正公布施行前之規定
    ，較屬有利。是應依修正前刑法第41條第1項及修正前罰金
    罰鍰提高標準條例第2條規定，諭知易科罰金之折算標準。
據上論斷，應依刑事訴訟法第299條第1項前段、刑法第2條第1項
前段、第28條、第277條第1項、修正前刑法第41條第1項，刑法
施行法第1之1條，修正前罰金罰鍰提高標準條例第2條，現行法
規所定貨幣單位折算新臺幣條例第2條，判決如主文。
本案經檢察官侯少卿到庭執行職務
中　　華　　民　　國　　96　　年　　3　　月　  19　　日
　　　　　　　　　刑事第十六庭  審判長法　官　蔡守訓
                                      法  官  徐千惠
                                      法  官  吳定亞
以上正本證明與原本無異。
如不服本判決，應於判決送達後10日內，向本院提出上訴狀。
　　　　　　      　　　　　　　　　　書記官　高菁菁
中　　華　　民　　國　　96　　年　　3 　　月　　19　　日
 附錄本案論罪科刑法條全文
 中華民國刑法第277條
 （普通傷害罪）
 傷害人之身體或健康者，處3年以下有期徒刑、拘役或1千元以下
 罰金。
 犯前項之罪因而致人於死者，處無期徒刑或7年以上有期徒刑；
 致重傷者，處3年以上10年以下有期徒刑。
